臺灣新北地方法院刑事判決　　　　　 110年度審易字第1675號
公　訴　人　臺灣新北地方檢察署檢察官
被　　　告　彭俊傑





上列被告因違反性騷擾防治法案件，經檢察官提起公訴（110 年
度偵字第13724 號），被告於準備程序中就被訴事實為有罪之陳
述，經告知簡式審判程序之旨，並聽取當事人之意見後，本院改
行簡式審判程序審理，判決如下：
    主  文
乙○○意圖性騷擾，乘人不及抗拒而為觸摸其其他身體隱私處之
行為，累犯，處有期徒刑捌月。
    事實及理由
一、本案犯罪事實及證據，除犯罪事實欄第8 、9 行「並自公車
    由西門開往華翠橋之路途中」，補充為「並自公車由臺北市
    中正區西門捷運站經華翠橋至板橋之路途中」、最末行補充
    「嗣於該公車司機沿華翠橋下橋時，聽見後方乘客為性騷擾
    而起爭執，即於新北市板橋區縣民大道3 段133 巷口停車報
    警處理，員警獲報後旋即前往當場逮捕」；證據部分補充「
    被告乙○○於本院準備程序及審理時之自白」外，餘均引用
    如附件檢察官起訴書之記載。
二、論罪科刑
  ㈠按性騷擾防治法第25條所規定之「性騷擾」，係指帶有性暗
    示之動作，具有調戲之含意，讓人有不舒服之感覺，行為人
    具有性暗示而調戲被害人之意，以滿足調戲對方之目的，屬
    性騷擾之犯意（最高法院96年度台上字第6736號判決意旨參
    照）。又該條項雖例示禁止觸及他人身體部位為臀部、胸部
    ，然為避免對被害人其他身體部位身體決定自由之保護，有
    所疏漏，另規定以「其他身體隱私處」作為概括性補充規定
    ，而依我國一般正常社交禮儀，大腿非他人所得任意碰觸之
    身體部位，且一般人皆以衣著覆蓋遮隱，意在保持個人私密
    ，非屬他人所得任意碰觸之身體部位，為一般生活常態之觀
    念認知無疑。查被告乘甲○不及抗拒之際，以手來回撫摸甲    ○之大腿、大腿根部之行為，已該當前揭性騷擾罪之構成要
    件無訛。
  ㈡核其所為，係犯性騷擾防治法第25條第1 項之意圖性騷擾，
    乘人不及抗拒而為觸摸其其他身體隱私處之行為罪。又被告
    有如起訴書所載前科情節，最近1 次徒刑執行完畢紀錄係於
    民國109 年5 月18 日，此有臺灣高等法院被告前案紀錄表1
    份在卷可稽，是其於有期徒刑執行完畢後5 年內故意再犯本
    案有期徒刑以上之罪，符合刑法第47條第1 項之累犯要件，
    審酌司法院釋字第775 號解釋意旨，被告於前案執行完畢後
    ，再犯本案，顯見先前刑之執行不足以發揮警告作用，堪認
    其對於刑罰之反應力薄弱，佐以其所犯本案之罪，加重最低
    本刑，亦無致個案過苛或不符罪刑相當原則，故依刑法第47
    條第1 項規定，加重其刑。
  ㈢爰審酌被告與甲○素不相識，竟利用乘坐公車之機會尋找單
    身女子為目標，藉機侵擾並造成告訴人恐慌、嫌惡，所為顯
    然欠缺尊重他人身體自主權利之觀念，亦影響整體社會善良
    風氣，應予非難，兼衡其前因違反性騷擾防治法之相同類型
    事實，分別於101 年遭臺灣臺北地方法院以101 年度侵易字
    第4 號判決有期徒刑3 月確定，再於同年，犯同一罪名，本
    院以101 年度簡字第7616號判處有期徒刑5 月、6 月，定應
    執行刑有期徒刑10月確定，再於106 年又犯同一罪名，經本
    院以106 年度易字第1016號判處有期徒刑6 月確定，再因同
    一罪名，經本院於108 年以108 年度審易字第788 號判處有
    期徒刑6 月，經上訴臺灣高等法院以108 年度上易字第1421
    號駁回確定（上揭判決均得易科罰金) ，其犯罪手法，均係
    在公車上，以事實欄所載之方式，撫摸被害人之大腿內側之
    隱私部位或將自己之生殖器隔著衣褲磨蹭被害人之臀部及大
    腿等方式，對被害人為性騷擾，此有臺灣高等法院被告前案
    紀錄表及本院查明各判決起訴事實在卷足考，素行甚為惡劣
    ，對前案科刑、執行之效力，顯然不足以改善其行為，暨其
    犯罪之動機、侵害方式、部位、持續時間、自陳二專畢業之
    智識程度，為洗腎患者、前曾從事計程車載客為業，尚有母
    親惟無力照料扶養之生活狀況及雖經本院排定調解，惟甲○
    未到場，而迄今未能與甲○達成和解或獲取原諒，再參酌起
    訴書所載公訴檢察官請求從重量刑之科刑意見等一切情狀，
    量處如主文所示之刑，以資懲儆。
據上論斷，應依刑事訴訟法第273 條之1 第1 項、第299 條第1
項前段、第310 條之2 、第454 條第2 項，性騷擾防治法第25條
第1 項，刑法第11條前段、第47條第1 項，判決如主文。
本案經檢察官王堉力偵查起訴，由檢察官盧祐涵到庭執行職務。
中    華    民    國   110    年    11    月    26    日
                  刑事第二十五庭  法  官  王綽光
 
上列正本證明與原本無異。
如不服本判決，應於判決送達後20日內敘明上訴理由，向本院提
出上訴狀 (應附繕本) ，上訴於臺灣高等法院。其未敘述上訴理
由者，應於上訴期間屆滿後20日內向本院補提理由書「切勿逕送
上級法院」。
                                   書記官  王嘉蓉
 
中    華    民    國   110    年    11    月    29    日
附錄本案論罪科刑法條全文：
性騷擾防治法第25條
意圖性騷擾，乘人不及抗拒而為親吻、擁抱或觸摸其臀部、胸部
或其他身體隱私處之行為者，處2年以下有期徒刑、拘役或科或
併科新臺幣10萬元以下罰金。
前項之罪，須告訴乃論。
 
──────────────────────────────
 ◎附件：
臺灣新北地方檢察署檢察官起訴書
                                    110年度偵字第13724號
    被      告  乙○○  男  49歲（民國00年0月0日生）
                        住臺北市○○區○○路0段00巷0號
                        國民身分證統一編號：Z000000000號
                        （現另案於法務部矯正署臺北看守所
                        羈押中）
上列被告因違反性騷擾防治法案件，已經偵查終結，認應提起公
訴，茲將犯罪事實及證據並所犯法條分敘如下：
        犯罪事實
一、乙○○前因違反性騷擾防治法案件，經臺灣新北地方法院以
    108 年度審易字第788 號判處有期徒刑6 月，嗣經提起上訴
    ，經臺灣高等法院以108 年度上易字第1421號判決上訴駁回
    而確定，於民國109 年5 月18日徒刑執行完畢。詎猶不知悔
    改，於110 年3 月13日21時30分許，搭乘臺北客運股份有限
    公司667 號公車，於上車後見代號AD000-H000000 號女子（
    真實姓名、年籍均詳卷，下稱甲○）之右側尚有空位，竟意
    圖性騷擾，挑選甲○右側之位置乘坐，並自公車由西門開往
    華翠橋之路途中，乘甲○毫無防備不及抗拒之際，以外套蓋
    覆住手之方式，先來回撫摸甲○大腿，再伸手進入甲○短褲
    內碰觸甲○大腿根部，而以此方式對甲○為性騷擾得逞。
二、案經甲訴請新北市政府警察局海山分局報告偵辦。
        證據並所犯法條
一、證據清單及待證事實：
┌──┬────────────┬────────────┐
│編號│證據名稱                │待證事實                │
├──┼────────────┼────────────┤
│1   │被告乙○○於警詢及偵查中│坦承有於上開時間，搭乘上│
│    │之供述                  │開公車，有用手摸告訴人A │
│    │                        │女大腿之事實。          │
├──┼────────────┼────────────┤
│2   │證人即告訴人甲○於警詢及│證明全部犯罪事實。      │
│    │偵查中之指證            │                        │
├──┼────────────┼────────────┤
│3   │證人即上開公車駕駛許原茂│證明有聽到乘客大叫「你摸│
│    │於警詢時之證述          │夠了沒」，且阻止被告趁公│
│    │                        │車停靠雙十路口站之際逃跑│
│    │                        │等事實。                │
├──┼────────────┼────────────┤
│4   │公車監視器錄影光碟 1 片 │證明告訴人與被告一同搭乘│
│    │、本署檢察事務官勘驗筆錄│上開公車，且被告乘坐在告│
│    │1 份                    │訴人右側座位，又告訴人於│
│    │                        │上揭時、地有大喊「你摸夠│
│    │                        │了沒」，而被告想趁隙下車│
│    │                        │逃逸卻遭乘客攔阻等事實。│
└──┴────────────┴────────────┘
二、核被告所為，係犯性騷擾防治法第25條第1 項之乘機性騷擾
    罪嫌。又被告有如犯罪事實欄所載之論罪科刑及刑之執行紀
    錄，有本署刑案資料查註紀錄表附卷可稽，其於5 年內故意
    再犯本件有期徒刑以上之罪，為累犯，請依刑法第47條第1
    項之規定及大法官會議釋字第775 號解釋意旨裁量是否加重
    其最低本刑。另請審酌被告犯後態度惡劣始終否認犯行，被
    告自99年間第一次性騷擾犯行至今，逾十年來仍不斷涉犯性
    騷擾犯行，有罪判決達5 件、審理中因告訴人撤回而不受理
    判決1 件，偵查中因撤回告訴而不起訴處分1 件，尚有1 件
    因未經合法告訴欠缺追訴條件而簽結，其犯行造成社會大眾
    危害甚深，建請從重量刑，以示懲儆。。
三、依刑事訴訟法第251條第1項提起公訴。
  此  致
臺灣新北地方法院
中    華    民    國   110    年    9     月    24    日
                              檢  察  官  王堉力